Minutes et répertoires du notaire Claude I ROYER, janvier 1675 - 23 avril 1709 (étude I)
Archives nationales
- Minutes de Claude I ROYER, janvier 1675 - juin 1709; MC/ET/I/168 - MC/ET/I/236
  - Minutes. 1702, janvier - 1702, juin, janvier 1702 - juin 1702; MC/ET/I/220
    - Contrat de mariage entre sieur François-Vincent-Julien Desbrulins, graveur, rue Saint-Jacques, paroisse Saint-Séverin et damoiselle Françoise Gontier, rue du Four, paroisse Saint-Sulpice, 6 février 1702; MC/ET/I/220
      contrat de mariage; Saint-Jacques (rue); Four (rue du); Desbrulins, François-Vincent-Julien; Gontier, Françoise; graveur
    - Mise en apprentissage de François Leclerc, fils de Jeanne Plège, rue Neuve-des-Fossés, auprès de François Bernier, maître cordonnier, rue Guisarde., 6 février 1702; MC/ET/I/220
      contrat d'apprentissage; Guisarde (rue); Leclerc, François; Plège, Jeanne; Bernier, François; cordonnier
    - LEULLIER (Jean) maître tapissier Rue des Saints Pères § Vente de meubles, 7 février 1702; MC/ET/I/220
      acte de vente; Leullier, Jean
    - Mise en apprentissage de Louis Richard, par Jean Richard, son père, gagne-deniers, rue du Pot-de-Fer, auprès de Denis Bridon, maître bourrelier, rue de Seine., 14 février 1702; MC/ET/I/220
      contrat d'apprentissage; Pot-de-Fer (rue du); Seine (rue de); Richard, Louis; Richard, Jean; Bridon, Denis; journalier; sellier
    - Quittance par Jeanne Le Coeur, veuve de Louis Vigneux, architecte des bâtiments du roi, demeurant rue Saint-Benoit, en son nom et comme tutrice de ses enfants mineurs, à Antoine Vincent, marchand miroitier, demeurant rue de La Chaise, de 1.250 livres, soit le quart qui lui revient du prix d'une maison sise rue de La Chaise, vendue audit Vincent par ladite veuve et consorts., 16 février 1702; MC/ET/I/220
      Documents du Minutier central concernant l'histoire de l'art (1700-1750), par Mireille Rambaud, tome II [études I à X, soit 2357 actes], Paris, Archives nationales, 1971, p. 188 (instrument de recherche imprimé dématérialisé, certaines notices sont plus détaillées dans la version intégrale accessible en ligne par la rubrique 'Autres instruments de recherche', voir contexte dans le Plan d’orientation général - Notaires de Paris, guides thématiques du Minutier).
    - Contrat de mariage entre Jean Leboeuf, boulanger, faubourg Saint-Michel, paroisse Saint-Jacques-du-Haut-Pas et Jeanne-Angelique Binet, rue du Vieux-Colombier, paroisse Saint-Sulpice, 19 février 1702; MC/ET/I/220
      contrat de mariage; Vieux-Colombier (rue du); Leboeuf, Jean; Binet, Jeanne-Angelique; boulanger
    - Contrat de mariage entre Jean Tassé, carrier, rue de Seine, paroisse Saint-Sulpice et Michelle Daligre, rue de Grenelle, paroisse Saint-Sulpice, 19 février 1702; MC/ET/I/220
      contrat de mariage; Seine (rue de); Grenelle (rue de); Tasse, Jean; Daligre, Michelle; carrier
    - Contrat de mariage entre Louis Bouchard, charpentier, rue du Vieux-Colombier, paroisse Saint-Sulpice et Nicole Legrand veuve de Jean Bastien, maître gantier, rue du Four, paroisse Saint-Sulpice, 20 février 1702; MC/ET/I/220
      contrat de mariage; Vieux-Colombier (rue du); Four (rue du); Bouchard, Louis; Legrand, Nicole; Bastien, Jean; charpentier; maroquinier; fabricant d'accessoires vestimentaires
    - Contrat de mariage entre Jean La Boissiere, sergent au régiment des gardes français dans la compagnie de monsieur le comte Davijean, rue des Vieilles-Tuileries, paroisse Saint-Sulpice et Marie Catry veuve de Jacques Thomas, carrier, rue des Vieilles-Tuileries, paroisse Saint-Sulpice, 20 février 1702; MC/ET/I/220
      contrat de mariage; Vieilles-Tuileries (rue des); La Boissiere, Jean; Catry, Marie; Thomas, Jacques; carrier
    - Mise en apprentissage de Jérôme Lagaya, par Pierre-Jean Lagaya, dit Locat, domestique de l'ambassadeur d'Espagne, rue du Bac, auprès de François Maiengault, maître tailleur d'habits, rue Bourbon-Guise., 24 février 1702; MC/ET/I/220
      contrat d'apprentissage; Bac (rue du); Lagaya, Jérôme; Lagaya, Pierre-Jean (dit Locat); Maiengault, François; ambassadeur; tailleur d'habits
    - Contrat de mariage entre Alexandre Lefèvre, menuisier, rue Sainte-Marguerite, paroisse Saint-Sulpice, et Marie Anne Alain, rue de Seine, paroisse Saint-Sulpice., 26 février 1702; MC/ET/I/220
      contrat de mariage; Sainte-Marguerite (rue); Seine (rue de); Lefèvre, Alexandre; Alain, Marie Anne; menuisier
    - Contrat de mariage entre Pierre Girard, suisse du pays du Valais, rue de Grenelle, paroisse Saint-Sulpice et Catherine Fléchet, rue de Grenelle, paroisse Saint-Sulpice, 26 février 1702; MC/ET/I/220
      contrat de mariage; Grenelle (rue de); Girard, Pierre; Fléchet, Catherine
    - Contrat de mariage entre Simon Rossignol, chef de cuisine de monsieur le comte de Valençay, rue André-des-Arts, paroisse Saint-André-des-Arts et Elisabeth de Greef, rue Saint-Dominique, paroisse Saint-Sulpice, MC/ET/I/220
      contrat de mariage; Saint-André-des-Arts (rue); Saint-Dominique (rue); Rossignol, Simon; Greef, Elisabeth de
    - Mise en apprentissage d'Henry Bourdin, par Henry Bourdin, père, cordonnier, Saint-Clair près de Gisors et présentement rue du Roulle, auprès de Nicolas Bouze, maître rôtisseur, rue des Boucheries., 11 mars 1702; MC/ET/I/220
      contrat d'apprentissage; Gisors (Eure); Roule (rue du); Bourdin, Henry (fils); Bourdin, Henry (père); Bouze, Nicolas; cordonnier; cuisinier
    - Contrat de mariage entre Nicolas Oudinot, commis aux aydes, rue des Cordeliers, paroisse Saint-Cosme et Antoinette Mantion, rue des Fossés Saint-Germain, paroisse Saint-Germain l'Auxerrois, 12 mars 1702; MC/ET/I/220
      contrat de mariage; Cordeliers (rue des); Fossés-Saint-Germain-des-Prés (rue des); Oudinot, Nicolas; Mantion, Antoinette
    - Mise en apprentissage de Thomas-Charles Valleton, par Charles Valleton, son père, compagnon maçon, rue du Vieux-Colombier, auprès de Charles Giraux, maître maçon et entrepreneur de bâtiments, rue Saint-Benoît., 14 mars 1702; MC/ET/I/220
      contrat d'apprentissage; Vieux-Colombier (rue du); Saint-Benoît (rue); Valleton, Thomas-Charles; Valleton, Charles; Giraux, Charles; maçon; maçon; chef d'entreprise
    - maçon (2) § Seconde année et 16 s. le deuxième son père le logera nourrira et il paiera en outre 60 l pour le dit apprentissage., 14 mars 1702; MC/ET/I/220
    - Maçon (1) § Charles Valleton compagnon maçon d. rue du Vieux Colombier met en apprentissage pour 3 ans avec Charles Giraux une maçon entrepreneur, rue Saint-Benoit, Claude Vallet, son fils âgé de 16 ans; il sera payé 12 s. par fonde travail la, 14 mars 1702; MC/ET/I/220
      contrat d'apprentissage; Valleton, Charles
    - Contrat de mariage entre Charles Droguet, maître charcutier, rue de Taranne, paroisse Saint-Sulpice et Barbe Humblot, rue de la Clef, paroisse Saint-Médard, 28 mars 1702; MC/ET/I/220
      contrat de mariage; Taranne (rue); Clef (rue de la); Droguet, Charles; Humblot, Barbe; charcutier
    - Inventaire après décès de Marie Dubail a la requête de Charles Droguet, maître charcutier, au coin des rue de Taranne et saint-Benoist, paroisse Saint-Sulpice, 28 mars 1702; MC/ET/I/220
      inventaire après décès; Taranne (rue); Saint-Benoît (rue); Droguet, Charles; Dubail, Marie; charcutier
    - Contrat de mariage entre Guillaume Marcadé, serrurier, rue Saint-Guillaume, paroisse Saint-Sulpice et Catherine-Marie Blangy veuve de Claude Pignon maître serrurier, rue Saint-Guillaume, paroisse Saint-Sulpice, 4 avril 1702; MC/ET/I/220
      contrat de mariage; Saint-Guillaume (rue); Marcadé, Guillaume; Blangy, Catherine-Marie; serrurier; serrurier
    - Inventaire après décès de Charles David, marchand de vins et de Marie-Magdelaine Descoins, au coin des rue Saint-Benoist et de Taranne, plus un cabinet dans une maison rue des Boucherye, paroisse Saint-Sulpice, 4 avril 1702; MC/ET/I/220
      inventaire après décès; Saint-Benoît (rue); Taranne (rue); David, Charles; Descoins, Marie-Magdelaine; commerçant
    - Mise en apprentissage de Louis Bigearre, par Charlotte Dalibont, sa mère, rue du Four, auprès de Louis Dargiat, chirurgien juré, rue de Tournon., 5 avril 1702; MC/ET/I/220
      contrat d'apprentissage; Four (rue du); Tournon (rue de); Bigearre, Louis; Dalibont, Charlotte; Dargiat, Louis; chirurgien
    - Contrat de mariage entre Estienne Girard, drapier, rue d'Orléans, paroisse Saint-Médard et Marie-Catherine Desaux, rue de Gesvres, paroisse Saint-Jacque- la-Boucherie, 21 avril 1702; MC/ET/I/220
      contrat de mariage; Orléans (rue d'); Gesvres (rue de); Girard, Estienne; Desaux, Marie-Catherine; tisserand
    - Demonhay (Marc), peintre, Faubourg Saint-Antoine § Transport de bail, 21 avril 1702; MC/ET/I/220
      Demonhay, Marc
    - Testament de André Pochet, bourgeois de Paris, maître chandelier, rue du Four, paroisse Saint-Sulpice, 22 avril 1702; MC/ET/I/220
      testament; Four (rue du); Pochet, André; cirier
    - Inventaire après décès de Marie Bonrette a la requête de Jacques Roulleau dit Poitevin, postillon de monsieur l'ambassadeur de Venise, rue de la Planche, paroisse Saint-Sulpice, 2 mai 1702; MC/ET/I/220
      inventaire après décès; Planche (rue de la); Bonrette, Marie; Roulleau dit Poitevin, Jacques; ambassadeur
    - Mise en apprentissage de Louis Girard, par Nicolas-Louis Girard, son père, gagne-deniers, rue de Bussy, auprès de François Blorin, maître peintre, rue des Boucheries., 2 mai 1702; MC/ET/I/220
      contrat d'apprentissage; Buci (rue de); Girard, Louis; Girard, Nicolas-Louis; Blorin, François; journalier; peintre
    - Contrat de mariage entre Jacques Rouleau, domestique de monsieur l'ambasadeur de Venise, rue de la Planche, paroisse Saint-Sulpice et Charlotte Forget, rue de Guénégaud, paroisse Saint-Sulpice, 5 mai 1702; MC/ET/I/220
      contrat de mariage; Planche (rue de la); Roulleau, Jacques; Forget, Charlotte; ambassadeur
    - Contrat de mariage entre Jacques Carbonel, aubergiste, rue du Four, paroisse Saint-Sulpice et Marie-Anne Orient, rue de la Corne, paroisse Saint-Sulpice, 7 mai 1702; MC/ET/I/220
      contrat de mariage; Four (rue du); Corne (rue de la); Carbonel, Jacques; Orient, Marie-Anne; hôtelier
    - Testament Barbe Dericourt et Pierre Auffroy, charron, rue Saint-Dominique, paroisse Saint-Sulpice, 13 mai 1702; MC/ET/I/220
      testament; Saint-Dominique (rue); Dericourt, Barbe; Auffroy, Pierre
    - Contrat de mariage entre Charles-Nicolas Lecoq, officier d' office monsieur le comte de Clève, rue du Coulombier, paroisse Saint-Sulpice et Elisabeth Montonget rue de Seine, paroisse Saint-Sulpice, 16 mai 1702 - 16 mai 1705; MC/ET/I/220
      contrat de mariage; Seine (rue de); Lecoq, Charles-Nicolas; Montonget, Elisabeth
    - Inventaire après décès de Michel Thiery, bourgeois de Paris, rue de Vaugirard, 17 mai 1702; MC/ET/I/220
      inventaire après décès; Vaugirard (rue de); Thiery, Michel
    - Contrat de mariage entre Jacques Collot, maître fondeur, rue du Vieux-Colombier, paroisse Saint-Sulpice et Marie-Anne Grou, rue du Vieux-Colombier, paroisse Saint-Sulpice, 23 mai 1702; MC/ET/I/220
      contrat de mariage; Vieux-Colombier (rue du); Coullot, Jacques; Grou, Marie-Anne; fondeur
    - Inventaire après décès de Estienne Gignet, portier de madame la présidente Talon, rue de Grenelle, paroisse Saint-Sulpice a la requête de Marie Lespais rue Saint-Dominique, paroisse Saint-Sulpice, 29 mai 1702; MC/ET/I/220
      inventaire après décès; Grenelle (rue de); Saint-Dominique (rue); Gignet, Estienne; Lespais, Marie
    - Contrat de mariage entre messire Marc-Anthoine Bedouët, commissaire des vins vieille rue du Temple, paroisse Saint-Germain et damoiselle Jeanne Bouvier, veuve de Louis Bouchard, bourgeois de Paris, marchand, cloitre Saint-Jacques de l'hospital, 30 mai 1702; MC/ET/I/220
      contrat de mariage; Vieille-du-Temple (rue); Bedouët, Marc Anthoine; Bouvier Anne; Bouchard, Louis
    - Contrat de mariage entre Prix Jacob, valet de pied de monsieur l'ambassadeur de Venise, rue de la Planche, paroisse Saint-Sulpice et Anne Baron veuve de René-Estienne Huleve, chirurgien, rue de Seine, paroisse Saint-Sulpice, 2 juin 1702; MC/ET/I/220
      contrat de mariage; Planche (rue de la); Seine (rue de); Jacob, Prix; Baron, Anne; Huleve, René-Estienne; ambassadeur; chirurgien
    - Contrat de mariage entre Pierre Lalouette, marchand, Nogent-le-Roy et maintenant en cette ville de Paris, rue du Four, paroisse Saint-Sulpice et Gabrielle Fortin, rue du Sépulcre, paroisse Saint-Sulpice, 13 juin 1702; MC/ET/I/220
      contrat de mariage; Four (rue du); Saint-Sépulcre (rue du); Nogent-le-Roi (Eure-et-Loir); Lalouette, Pierre; Fortin, Gabrielle; commerçant
    - Contrat de mariage entre Georges Rossin, maçon, petite rue du Bac, paroisse Saint-Sulpice et Jeanne Pradelle, rue de Seine, paroisse Saint-Sulpice, 18 juin 1702; MC/ET/I/220
      contrat de mariage; Seine (rue de); Rossin, Georges; Pradelle, Jeanne; maçon
    - Mise en apprentissage de Pierre Voreillé, par Louise-Magdelaine Desbois, sa mère, rue du Bac, auprès de Jacques Hérier, barbier-perruquier et étuviste de la maison royale, rue de Bussy., 19 juin 1702; MC/ET/I/220
      contrat d'apprentissage; Bac (rue du); Buci (rue de); Voreillé, Pierre; Desbois, Louise-Magdelaine; Hérier, Jacques; coiffeur
    - Contrat de mariage entre Louis Gatteau, rue Jacob, paroisse Saint-Sulpice et Jeanne Harmand, rue de Bourbon, prés les Théatins, paroisse Saint-Sulpice, 25 juin 1702; MC/ET/I/220
      contrat de mariage; Jacob (rue); Gatteau, Louis; Harmand, Jeanne
    - Contrat de mariage entre Jean Bonne, cocher de monsieur l'ambassadeur de Venise, rue de la Planche, paroisse Saint-Sulpice et Michelle Janton, 29 juin 1702; MC/ET/I/220
      contrat de mariage; Planche (rue de la); Bonne, Jean; Danton, Michelle; conducteur de véhicules; ambassadeur
  - Minutes. 1702, juillet - 1702, décembre, juillet 1702 - décembre 1702; MC/ET/I/221
    - Contrat de mariage entre Jacques Bienboire, domestique de monsieur l'ambassadeur de Malte, rue du Bac, paroisse Saint-Sulpice et Marie Delaporte, rue de Bourbon près les Théatins, paroisse Saint-Sulpice, 16 juillet 1702; MC/ET/I/221
      contrat de mariage; Bac (rue du); Bienboire, Jacques; Delaporte, Marie; ambassadeur
    - LEBRETON Pierre Sculpteur § Mariage, 16 juillet 1702; MC/ET/I/221
    - SEVIN Jean Doreur § Mariage, 16 juillet 1702; MC/ET/I/221
    - Tapisserie au petit-point § Mise en Apprentissage, à titre d'allouée de Marie Louise Gaillard, fille d'André Gaillard aubergiste et de Anne Bazière, demeurant rue du Four, pour une période de deux ans chez Madeleine Cochon, ouvrière en tapisserie au petit point demeurant même rue. L'apprentie sera entretenue et logée pendant les dits deux années, nourrie et blanchie pendant la dernière par sa maîtresse, En cas de rupture du contrat, la mère versera 75 livres, 23 juillet 1702; MC/ET/I/221
    - Mise en apprentissage d'Edmé Chevallier, par Michel Delaistre, son grand-oncle, conseiller du roi, maire de Dannemoine, enclos et paroisse du Temple, auprès de Jean Leroy, barbier-perruquier, rue de Bussy., 25 juillet 1702; MC/ET/I/221
      contrat d'apprentissage; Temple (enclos); Buci (rue de); Chevallier, Edmé; Delaistre, Michel; Leroy, Jean; coiffeur
    - MICHEL Jones maître-maçon rue Saint-Placide § Obligation rapportée, 3 août 1702; MC/ET/I/221
      obligation; Michel, Jones
    - Mise en apprentissage de Louis Parrotte, par Nicolas Joly, marchand rôtisseur privilégié suivant la cour, rue de Grenelle, auprès de Claude Baudran, maître cordonnier, rue de Grenelle., 9 août 1702; MC/ET/I/221
      contrat d'apprentissage; Grenelle (rue de); Parrotte, Louis; Joly, Nicolas; Baudran, Claude; commerçant; cordonnier
    - Mise en apprentissage de Claude Suzanne, par Hébert Suzanne, son père, garçon marchand de vins, rue du Four, auprès d'André Jean, maître rôtisseur, rue des Boucheries., 11 août 1702; MC/ET/I/221
      contrat d'apprentissage; Four (rue du); Suzanne, Claude; Suzanne, Hébert; Jean, André; commerçant; cuisinier
    - Contrat de mariage entre Firmin Morin, compagnon imprimeur en taille douce, rue Saint-Jacques, paroisse Saint-Sévérin et Marie Catherine Herbet au service de sieur Maingueneau, marchand mercier, rue de Bussy, paroisse Saint-Sulpice, 13 août 1702; MC/ET/I/221
      contrat de mariage; Saint-Jacques (rue); Buci (rue de); Morin, Firmin; Herbet, Marie Catherine; imprimeur; employé de maison
    - Inventaire après décès de Madeleine Bourgeois, femme de Louis Frion, maître sculpteur et doreur, rue du Sépulcre, 14 août 1702; MC/ET/I/221
      Cet acte passé par-devant classé Claude I Royer a été classé par erreur dans l'étude II, et le fichier manuscrit a été saisi ainsi. Il a été reclassé sous la cote ET/I/221.
      Étude II, contrats de mariage, testaments, inventaires après décès, 1700-1744 (870 actes), relevés sous la dir. de Jean Mesnard, v. 1970 (fichier papier entièrement dématérialisé; voir contexte dans le Plan d’orientation général - Notaires de Paris, guides thématiques du Minutier).
      inventaire après décès; Saint-Sépulcre (rue du); Bourgeois Madeleine; Frion, Louis; sculpteur; décorateur
    - HURLOT (Laurent), maître-peintre, et sculpteur quai de Gesvres § Inventaire après décès de Madeleine Bourgeois femme de Louis Frion, maître sculpteur et doreur, 14 août 1702; MC/ET/I/221
      inventaire; Hurlot, Laurent; Bourgeois, Madeleine; Frion, Louis
    - QUONIAM Mathurin maître sculpteur § Inventaire après décès de Madeleine Bourgeois, femme de Louis Freon, maître sculpteur et doreur, 14 août 1702; MC/ET/I/221
    - GUIBOUST maître menuisier § Inventaire après décès de Madeleine Bourgeois, femme de Louis Frion, maître sculpteur et doreur, 14 août 1702; MC/ET/I/221
    - ALEXANDRE (Louis) maître menuisier § Inventaire après décès de Madeleine Bourgeois, femme de Louis Frion maître sculpteur et doreur, 14 août 1702; MC/ET/I/221
      inventaire; Alexandre, Louis
    - MOREL doreur § Inventaire après décès de Madeleine Bourgeois femme de Louis Frion maître sculpteur et doreur., 14 août 1702; MC/ET/I/221
    - Inventaire après décès de Madeleine Bourgeois, femme de Louis Frion, maître sculpteur et doreur, dressé à son domicile, rue du Sépulcre, à la requête de son mari, en son nom et comme tuteur de leurs enfants mineurs: Charles, vingt-trois ans, François, vingt ans, Marie-Anne Frion, dix-huit ans, à la requête également de Laurent Hurlot, maître peintre, demeurant quai de Gesvres, à cause d'Elisabeth Frion, sa femme, aussi fille de la défunte, encore comme procureur de Louis Frion, maître peintre et sculpteur, son beau-frère, et comme subrogé-tuteur desdits mineurs. 7 feuillets., 14 août 1702; MC/ET/I/221
      Une boutique, salle derrière, salle à côté, soupente. - Mobilier très modeste.
      Parmi les papiers (3 feuillets):
      - mémoire des ouvrages de sculpture et dorure faits et livres à M. Villot 'pour Son Altesse monsieur l'abbé d'Auvergne', pour envoyer à Strasbourg, arrêté à 259 livres 10 sols 5 deniers, le 5 juillet 1702.
      - exploit d'assignation donné par un huissier au Châtelet le 14 novembre 1699, à la requête dudit Frion père, à Mathurin Quoniam, maître sculpteur, qui lui devait 14 livres.
      - Dettes actives, à noter: 220 livres, dues par M. Dufay, comédien, pour un trumeau et un pied de table en console, 50 livres dues par le même pour deux bordures sculptées et dorées; 270 livres dues par M. d'Entraigues pour ouvrages de sculpture et dorure faits à une cheminée, et un trumeau; 18 livres dues par Mme de Bauquemare pour solde du prix d'une console; 38 livres restant dues par le prince de Robecq sur 250 livres, prix d'un pied de table en console à lui vendu et livré 'de marché fait'; 12 livres dues par M. l'abbé d'Entraigues pour ouvrages faits pour lui; 32 livres restant dues par Hallo, maître menuisier, pour ouvrages faits pour lui; 57 livres 15 sols dues par Louis Frion, fils aîné de la défunte, à qui son père avait fourni cette somme pendant son séjour à Toulouse; 63 livres dues par Mme de Netz, à présent demeurant au couvent du Cherche-Midi, pour travaux de dorure et sculpture à elle fournis depuis dix ans ou environ et restés impayés malgré plusieurs poursuites; 58 livres 15 sols dues par Louis Frion fils, pour 'hardes et nourriture' fournies par son père depuis son retour de Toulouse jusqu'au jour de sa sortie de la maison de son père, arrivée depuis trois semaines ou environ, déduction faite de vingt-cinq journées de travail que lui devait son père, à raison de 26 sols par jour.
      - Dettes passives, à noter: au sieur Delaporte, batteur d'or, 7 milliers d'or à raison de 31 livres le millier, 2 quarterons d'or jaune, à raison de 40 livres le millier; au sieur Frémin, 15 livres 10 sols restant de 100 livres prêtées à la défunte; au sieur Morel, doreur, 8 livres 10 sols pour ouvrage de dorure faits à deux petites bordures et à 14 pieds de tringles, à François Frion, fils de la défunte, 20 livres pour ouvrages et 23 livres pour journées de travail.
      Pièce jointe: 1702, 9 juin. Procuration de Louis Frion fils, maître sculpteur, demeurant quai de Gesvres, chez Laurent Hurlot, maître peintre et sculpteur, audit Hurlot, son beau-frère, à l'effet de recevoir de Louis Frion, son père, ce qu'il lui doit pour vingt-cinq journées de travail, retirer son habit et son chapeau qu'il a laissé chez lui, et le représenter dans toutes les affaires relatives à la succession de sa mère, au besoin faire les poursuites utiles; il lui donne les mêmes pouvoirs en cas de décès de son père. - Boucher, notaire.
      [TABLEAUX].
      Marchandises trouvées dans la salle derrière la boutique.
      Nombreuses bordures de bois doré ou blanchi, dont la plupart sont des bordures à la romaine.
      4 consoles blanchies, à lyre, deux autres dont l'une est blanchie et l'autre bronzée, une autre petite console carrée où il y a un Atlas, aussi blanchie ... 8 l.
      Une Vierge de 16 pouces de haut et son petit Jésus de bois doré, les chairs peintes, 'tout isolé' ... 6 l.
      Samson monté sur un lion, bois blanchi 'tout isolé', un pied de hauteur, avec une petite figure d'Enfant d'environ trois pouces ... 50 s.
      25 petites figures de bois tant ébauchées que finies ... 6 l.
      Deux dessus de table de marbre vert campan, l'un de 4 pieds sur 3 pieds 1/2 ... 50 l.
      Deux mannes dans lesquelles s'est trouvé une charge et demie ou environ de blanc pour dorer avec 50 livres de balle ou environ ... 4 l.
      Dans la boutique.
      3 bordures blanchies, avec une autre dégrossie ... 4 l.
      2 guéridons blanchis de 3 pieds 1/2 de hauteur ... 18 l.
      2 bustes dont l'un fini et l'autre ébauché ... 10 l.
      11 tiges de lustres, de bois d'aulne tourné, 8 consoles, un bénitier, une coquille, une paire de chandeliers de bois tourné, 4 masques dégrossis, un pied de croix de noyer, un chapiteau corinthien, 4 haussets à griffes, 8 coins de frise, 2 figures dégrossies et plusieurs morceaux de bois ébauchés ... 8 l.
      Quatre établis de sculpteur avec 14 valets de fer, 2 presses, 4 scies, 2 bois de villebrequins, 2 marteaux, 1 tenaille, 2 vrilles, 200 outils de différentes façons ... 28 l.
      Trois petits établis et deux chevalets ... 3 l.
      Six châssis à papier de différentes grandeurs servant à mettre au devant de la boutique, une caisse, deux selles. 100 s.
      Un demi-quarteron de membrures de bois de tilleul de différentes grandeurs ... 4 l.
      Documents du Minutier central concernant l'histoire de l'art (1700-1750), par Mireille Rambaud, tome II [études I à X, soit 2357 actes], Paris, Archives nationales, 1971, p. 447 (instrument de recherche imprimé dématérialisé, certaines notices sont plus détaillées dans la version intégrale accessible en ligne par la rubrique 'Autres instruments de recherche', voir contexte dans le Plan d’orientation général - Notaires de Paris, guides thématiques du Minutier).
    - Inventaire après décès de Madeleine Bourgeois, 14 août 1702; MC/ET/I/221